臺灣苗栗地方法院刑事判決　　　　　　　100年度訴字第473號
　　　　　　　　　　　　　　　　　　　100年度訴字第737號
公　訴　人　臺灣苗栗地方法院檢察署檢察官
被　　　告　莊順安
指定辯護人　本院公設辯護人蔡文亮
上列被告因違反毒品危害防制條例等案件，經檢察官提起公訴（
100 年度偵字第2607、3468號）、追加起訴（100 年度偵字第58
56號），本院判決如下：
    主  文
莊順安犯如附表一、二所示之罪，各處如附表一、二所示之刑。
應執行有期徒刑拾年拾月。附表三編號1 所示扣案物沒收銷燬。
附表三編號2 所示扣案物沒收。附表三編號3 所示未扣案物沒收
，如全部或一部不能沒收時，追徵其價額。未扣案販賣毒品所得
新臺幣壹萬貳仟肆佰元沒收，如全部或一部不能沒收時，以其財
產抵償。
    事  實
一、莊順安前於民國99年間，因竊盜案件，經本院以99年度苗簡
    字第173 號判處有期徒刑2 月確定，至99年6 月25日執行完
    畢。詎其明知海洛因、安非他命業已公告列為毒品危害防制
    條例之第一級、第二級毒品，不得持有、販賣，竟基於意圖
    營利販賣第一級、第二級毒品之犯意，分別在附表一、二所
    示時間、地點，以各該編號所示交易內容、買賣對象，販賣
    海洛因、安非他命得逞（除附表二編號2 係面交外，其餘均
    有使用其所有如附表三編號2 、3 所示物品進行聯繫；又起
    訴書中與卷證不符之誤載者，由公訴人當庭更正、補充如附
    表）。嗣100 年5 月4 日，警方前往苗栗縣頭份鎮○○路95
    3 號9 樓509 房莊順安故居執行搜索，並扣得附表三編號1
    之販毒後所餘毒品和編號2 、3 所示物品，再據莊順安於偵
    審程序自白上情，因而查獲。
二、案經苗栗縣政府警察局頭份分局報告臺灣苗栗地方法院檢察
    署檢察官偵查後提起公訴、追加起訴。
    理  由
壹、證據之證據能力
一、按被告以外之人於審判外之言詞或書面陳述，除法律有規定
    者外，不得作為證據；法院或檢察官得囑託醫院、學校或其
    他相當之機關、團體為鑑定，或審查他人之鑑定，並準用刑
    事訴訟法第203 條至第206 條之1 之規定；鑑定之經過及其
    結果，應命鑑定人以言詞或書面報告；刑事訴訟法第159 條
    第1 項、第208 條第1 項、第206 條第1 項分別定有明文。
    是法院、檢察官依刑事訴訟法第208 條第1 項之規定，囑託
    鑑定機關所出具之鑑定報告，應為首揭傳聞法則之例外，另
    囑託包括檢察官直接囑託或概括指定而由警察機關逕送鑑定
    之情形。故法務部調查局於本案偵查中，受檢察官概括指定
    而由警察機關逕送鑑定所為之毒品鑑定書（100 年10月21日
    調科壹字第10023023040 號，見本院卷第473 號第51頁），
    依上開說明自有證據能力。
二、被告以外之人於偵查中向檢察官所為陳述，依刑事訴訟法第
    159 條之1 第2 項明文規定原則上得為證據。查附表一、二
    所示證人於偵查中在檢察官面前具結證述者，被告、辯護人
    皆未抗辯該審判外陳述有何顯不可信之情況，亦未請求行使
    詰問權，是依前揭法條規定，當有證據能力。
三、按被告以外之人於審判外之陳述，雖不符刑事訴訟法第159
    條之1 至之4 等規定，惟經當事人於審判程序同意作為證據
    ，法院審酌該言詞或書面陳述作成時之情況，認為適當者，
    亦得為證據，刑事訴訟法第159 條之5 第1 項定有明文。本
    件當事人、辯護人對卷內其餘傳聞證據，均同意具證據能力
    （見本院卷第473 號第57頁反面），本院審酌前舉證據作成
    時，並無不正取得情形，認以之作為本案證據亦屬適當，誠
    依法有證據能力。
貳、實體方面
一、上揭犯罪事實，業據被告迭於偵審程序坦承不諱（見偵卷第
    2607號第133 、140-141 頁，偵卷第5856號第42頁，本院卷
    第473 號第56頁反面、第57頁），並有附表所示人證、物證
    可資佐證，堪認其自白和事實相符，洵足採信。又被告供稱
    每次銷售毒品約有二成之轉手獲利（見本院卷第473 號第38
    頁反面、第57頁反面），其自有販毒營利之意圖甚明。另所
    謂營利祇須有營利之意思，不以業經獲利為限，而販賣之既
    未遂，以標的物交付與否為準（司法院院解字第3766號解釋
    、最高法院89年度台上字第2798號判決意旨參照）；關於附
    表一編號6 、7 部分，因被告意在營利進行交易、且已交付
    毒品（詳附表卷證所示），故即便嗣後未實際得款，猶無礙
    其販賣既遂之認定，一併敘明。綜上，本件罪證確鑿，應就
    被告犯行依法論科。
二、按海洛因、安非他命分別係毒品危害防制條例第2 條第2 項
    第1 款、第2 款所定第一級、第二級毒品。核被告所為，係
    犯毒品危害防制條例第4 條第1 項之販賣第一級毒品罪、同
    條第2 項之販賣第二級毒品罪。被告持有毒品之低度行為皆
    被販賣之高度行為所吸收，不另論罪。關於附表一編號1-3
    部分，被告每次均係同時販賣海洛因和安非他命，為想像競
    合犯，各依刑法第55條從一重之販賣第一級毒品罪處斷（至
    起訴書誤載罪數乙節，業由公訴人當庭更正、補充，見本院
    卷第473 號第56頁反面）。被告所為販賣第一級、第二級毒
    品等罪，犯意個別、行為互殊，應分論併罰。被告曾受如事
    實欄所載判刑執行等情，有該前案紀錄表足稽，其於徒刑執
    行完畢後，5 年內故意再犯本件有期徒刑以上之罪，為累犯
    ，除死刑、無期徒刑外之法定刑皆依刑法第47條第1 項加重
    刑度。被告於偵審程序自白全部罪行，應依毒品危害防制條
    例第17條第2 項俱減輕刑度。末按同為販賣毒品者，其原因
    動機不一，犯罪情節未必盡同，或有大盤毒梟，亦有中小盤
    之分，甚有僅止於吸毒友儕間互通有無之有償轉讓，故販賣
    毒品之罪，法定刑嚴峻，自非不可考量各種販賣態樣所造成
    危害社會之相異程度，依個案衡諸防衛社會目的及被告之客
    觀犯行、主觀惡性等情狀，而適用刑法第59條酌量減輕刑度
    ，使裁判之量刑能斟酌至當、符合比例（最高法院95年度台
    上字第788 號判決意旨參照）；稽之被告販賣第一級毒品部
    分，係出售與人零星海洛因營利，應認此販毒規模尚微、非
    大盤毒梟者可等同併論，衡以販賣第一級毒品罪依毒品危害
    防制條例第17條第2 項減刑後之各罪量刑下限乃有期徒刑15
    年，猶嫌情輕法重，暨公訴人亦同認該等犯罪情狀堪可憫恕
    （見本院卷第473 號第66頁反面），爰依刑法第59條就此減
    輕刑度。至被告販賣第二級毒品部分，因7 年以上有期徒刑
    之法定本刑在適用毒品危害防制條例第17條第2 項減刑後，
    處斷上已無情輕法重問題，自不援用刑法第59條，特予敘明
    （最高法院98年度台上字第6698號判決所示意旨參照）。本
    件被告同有刑度加重和減輕事由的部分，均依法先加後減之
    ；同有兩種以上刑度減輕事由者，應依法遞減之。
三、爰審酌毒品遺害無窮，一經吸染，萎痺終身，其因之失業亡
    家者，觸目皆是，由斯肆無忌憚，滋生其他犯罪者，俯首即
    得，而欲消滅毒害，杜漸防萌，當從毒品來源予以嚴加斷絕
    ；故查緝毒品來源，實為根除與毒品有關和衍生之犯罪，藉
    以維護國民身心健康，進而維持社會秩序，俾免國家安全陷
    於危殆，此乃毒品危害防制條例對販賣等提供毒品來源者設
    有嚴刑之所據。本件被告販毒營利，助長施用毒品行為更形
    猖獗，非僅使他人生命、身體法益受侵害，影響所及甚至威
    脅社會、國家的健全發展，顯屬可咎；況被告早在98年間起
    即有施用毒品、竊盜等前科，迭受觀察勒戒、緩起訴處分、
    判刑執行等處遇，素行欠佳（上舉前案資料供參），但其沒
    因屢經刑事程序而收警惕、遠離不法，反倒變本加厲從事販
    毒，且有販賣兩種毒品之情，如是漠視法治，原無由輕縱；
    惟念及被告坦然面對刑責、自白全部罪行，犯後態度非劣等
    一切情狀，各量處如主文所示之刑，併依法定應執行刑，以
    資懲儆。
四、沒收（詳附表三說明）：
（一）附表三編號1 所示扣案物，屬查獲之第一級毒品，應依毒
      品危害防制條例第18條第1 項前段之規定，並在最末一次
      販賣第一級毒品犯行之主文項下宣告沒收銷燬（最高法院
      99年度台上字第662 號判決意旨參照）。
（二）附表三編號2 所示扣案物，乃被告所有、供附表二編號2
      以外之本件販毒行為時使用，是依毒品危害防制條例第19
      條第1 項前段在該等罪項下宣告沒收（因應沒收物已扣案
      ，無不能沒收問題，自無庸贅諭追徵，最高法院99年度台
      上字第4068號判決意旨參照）。
（三）附表三編號3 所示未扣案物，乃被告所有、供附表二編號
      2 以外之本件販毒行為時使用，因無積極證據顯示該物業
      已滅失，爰依毒品危害防制條例第19條第1 項在該等罪項
      下宣告沒收，如全部或一部不能沒收時，追徵其價額（最
      高法院99年度第5 次刑事庭會議(二)決議參照）。
（四）被告於附表一、二各編號所示販賣毒品之犯罪所得，合計
      為新臺幣（下同）1 萬2400元（無庸扣除取得成本，最高
      法院95年度台上字第2916號判決意旨參照），該等所得雖
      未扣案，仍各依毒品危害防制條例第19條第1 項宣告沒收
      ，如全部或一部不能沒收時，以其財產抵償。
（五）至扣案行動電話2 支，業據被告表示：這2 支行動電話都
      和本案無關，其中iphone那支是販毒之行動電話壞掉、弄
      丟後我另外買的，其中nokia 那支是我跟朋友借來用的等
      語（見本院卷第473 號第38頁反面），故無積極證據顯示
      該等物品確係被告所有且供本案犯罪使用或犯罪預備之物
      、因犯罪所生或所得之物，自不諭知沒收，末予敘明。
據上論斷，應依刑事訴訟法第299 條第1 項前段，毒品危害防制
條例第4 條第1 項、第2 項、第17條第2 項、第18條第1 項前段
、第19條第1 項，刑法第11條、第55條、第51條第5 款、第47條
第1 項、第59條，判決如主文。
本案經檢察官葉竹鳳到庭執行職務
中    華    民    國    100   年    12    月    30    日
                  刑事第三庭  審判長法  官  魏宏安
                                    法  官  游欣怡
                                    法  官  江振源
以上正本證明與原本無異。
如不服本判決，應於判決送達後10日內向本院提出上訴書狀（應
附繕本），其未敘述上訴理由者，應於上訴期間屆滿後20日內補
提理由書狀於本院，上訴於臺灣高等法院臺中分院。
中    華    民    國    101   年     1    月     2    日
                                    書記官  楊慧萍
附錄本判決論罪科刑法條：
毒品危害防制條例第4條
製造、運輸、販賣第一級毒品者，處死刑或無期徒刑；處無期徒
刑者，得併科新臺幣二千萬元以下罰金。
製造、運輸、販賣第二級毒品者，處無期徒刑或七年以上有期徒
刑，得併科新臺幣一千萬元以下罰金。
製造、運輸、販賣第三級毒品者，處五年以上有期徒刑，得併科
新臺幣七百萬元以下罰金。
製造、運輸、販賣第四級毒品者，處三年以上十年以下有期徒刑
，得併科新臺幣三百萬元以下罰金。
製造、運輸、販賣專供製造或施用毒品之器具者，處一年以上七
年以下有期徒刑，得併科新臺幣一百萬元以下罰金。
前五項之未遂犯罰之。
附表一：被告販賣第一級毒品部分
┌─┬───┬──────┬─────┬────────────┐
│編│買方  │時間、地點、│證人供述；│論罪科刑                │
│號│      │交易內容    │監聽譯文  │                        │
├─┼───┼──────┼─────┼────────────┤
│1 │陳志豪│100年3月15日│偵卷第3468│莊順安販賣第一級毒品，累│
│  │      │19時許，苗栗│號第53頁反│犯，處有期徒刑柒年拾壹月│
│  │      │縣頭份鎮自強│面、他卷第│。附表三編號2所示扣案物 │
│  │      │路「大潤發量│1221號第11│沒收。附表三編號3所示未 │
│  │      │販店」附近，│1頁。     │扣案物沒收，如全部或一部│
│  │      │1000元之海洛│          │不能沒收時，追徵其價額。│
│  │      │因1小包和100│          │未扣案販賣毒品所得新臺幣│
│  │      │0元之安非他 │          │貳仟元沒收，如全部或一部│
│  │      │命1小包。   │          │不能沒收時，以其財產抵償│
│  │      │            │          │。                      │
├─┼───┼──────┼─────┼────────────┤
│2 │陳志豪│100年4月2日1│同上      │莊順安販賣第一級毒品，累│
│  │      │9時許，苗栗 │          │犯，處有期徒刑柒年拾壹月│
│  │      │縣頭份鎮中華│          │。附表三編號2所示扣案物 │
│  │      │路「豪旺天廈│          │沒收。附表三編號3所示未 │
│  │      │」附近，1000│          │扣案物沒收，如全部或一部│
│  │      │元之海洛因1 │          │不能沒收時，追徵其價額。│
│  │      │小包和1000元│          │未扣案販賣毒品所得新臺幣│
│  │      │之安非他命1 │          │貳仟元沒收，如全部或一部│
│  │      │小包。      │          │不能沒收時，以其財產抵償│
│  │      │            │          │。                      │
├─┼───┼──────┼─────┼────────────┤
│3 │陳志豪│100年5月2日1│同上      │莊順安販賣第一級毒品，累│
│  │      │9時許，苗栗 │          │犯，處有期徒刑柒年拾壹月│
│  │      │縣頭份鎮中華│          │。附表三編號2所示扣案物 │
│  │      │路「豪旺天廈│          │沒收。附表三編號3所示未 │
│  │      │」地下停車場│          │扣案物沒收，如全部或一部│
│  │      │，1000元之海│          │不能沒收時，追徵其價額。│
│  │      │洛因1小包和1│          │未扣案販賣毒品所得新臺幣│
│  │      │000元之安非 │          │貳仟元沒收，如全部或一部│
│  │      │他命1小包（ │          │不能沒收時，以其財產抵償│
│  │      │販賣第二級毒│          │。                      │
│  │      │品之裁判上一│          │                        │
│  │      │罪的犯罪事實│          │                        │
│  │      │，乃公訴人當│          │                        │
│  │      │庭擴張）。  │          │                        │
├─┼───┼──────┼─────┼────────────┤
├─┼───┼──────┼─────┼────────────┤
│4 │黃文聖│100年4月2日2│偵卷第3468│莊順安販賣第一級毒品，累│
│  │      │2時許，苗栗 │號第22頁、│犯，處有期徒刑柒年玖月。│
│  │      │縣頭份鎮中華│第29頁反面│附表三編號2所示扣案物沒 │
│  │      │路與錦華街口│。        │收。附表三編號3所示未扣 │
│  │      │，500元之海 │          │案物沒收，如全部或一部不│
│  │      │洛因1小包。 │          │能沒收時，追徵其價額。未│
│  │      │            │          │扣案販賣毒品所得新臺幣伍│
│  │      │            │          │佰元沒收，如全部或一部不│
│  │      │            │          │能沒收時，以其財產抵償。│
├─┼───┼──────┼─────┼────────────┤
│5 │黃文聖│100年4月8日2│偵卷第3468│莊順安販賣第一級毒品，累│
│  │      │0時40分許， │號第22、27│犯，處有期徒刑柒年玖月。│
│  │      │苗栗縣頭份鎮│頁；偵卷第│附表三編號2所示扣案物沒 │
│  │      │中華路「豪旺│2607號第12│收。附表三編號3所示未扣 │
│  │      │天廈」附近，│2頁。     │案物沒收，如全部或一部不│
│  │      │500元之海洛 │          │能沒收時，追徵其價額。未│
│  │      │因1小包。   │          │扣案販賣毒品所得新臺幣伍│
│  │      │            │          │佰元沒收，如全部或一部不│
│  │      │            │          │能沒收時，以其財產抵償。│
├─┼───┼──────┼─────┼────────────┤
├─┼───┼──────┼─────┼────────────┤
│6 │陳莊弘│100年4月初某│偵卷第5856│莊順安販賣第一級毒品，累│
│  │      │日16時許，苗│號第30頁。│犯，處有期徒刑柒年拾壹月│
│  │      │栗縣頭份鎮「│          │。附表三編號2所示扣案物 │
│  │      │頭份鎮農會」│          │沒收。附表三編號3所示未 │
│  │      │附近，2000元│          │扣案物沒收，如全部或一部│
│  │      │之海洛因2小 │          │不能沒收時，追徵其價額。│
│  │      │包（陳莊弘先│          │                        │
│  │      │予賒帳，嗣後│          │                        │
│  │      │被告並未得款│          │                        │
│  │      │）。        │          │                        │
├─┼───┼──────┼─────┼────────────┤
│7 │陳莊弘│100年5月3日1│同上      │莊順安販賣第一級毒品，累│
│  │      │7時許，苗栗 │          │犯，處有期徒刑柒年拾壹月│
│  │      │縣頭份鎮「頭│          │。附表三編號2所示扣案物 │
│  │      │份鎮農會」附│          │沒收。附表三編號3所示未 │
│  │      │近，2000元之│          │扣案物沒收，如全部或一部│
│  │      │海洛因2小包 │          │不能沒收時，追徵其價額。│
│  │      │（陳莊弘先予│          │                        │
│  │      │賒帳，嗣後被│          │                        │
│  │      │告並未得款）│          │                        │
│  │      │。          │          │                        │
├─┼───┼──────┼─────┼────────────┤
├─┼───┼──────┼─────┼────────────┤
│8 │林金賢│100年4月6日1│他卷第407 │莊順安販賣第一級毒品，累│
│  │      │9時35分許， │號第11頁。│犯，處有期徒刑柒年拾月。│
│  │      │苗栗縣頭份鎮│          │附表三編號2所示扣案物沒 │
│  │      │中華路「豪旺│          │收。附表三編號3所示未扣 │
│  │      │天廈」地下停│          │案物沒收，如全部或一部不│
│  │      │車場，1000元│          │能沒收時，追徵其價額。未│
│  │      │之海洛因1小 │          │扣案販賣毒品所得新臺幣壹│
│  │      │包。        │          │仟元沒收，如全部或一部不│
│  │      │            │          │能沒收時，以其財產抵償。│
├─┼───┼──────┼─────┼────────────┤
├─┼───┼──────┼─────┼────────────┤
│9 │楊淑惠│100年4月8日1│偵卷第3468│莊順安販賣第一級毒品，累│
│  │      │9時20分許， │號第57、67│犯，處有期徒刑柒年拾月。│
│  │      │苗栗縣頭份鎮│頁；偵卷第│附表三編號2所示扣案物沒 │
│  │      │中華路「豪旺│2607號第12│收。附表三編號3所示未扣 │
│  │      │天廈」附近，│3頁。     │案物沒收，如全部或一部不│
│  │      │1000元之海洛│          │能沒收時，追徵其價額。未│
│  │      │因1小包。   │          │扣案販賣毒品所得新臺幣壹│
│  │      │            │          │仟元沒收，如全部或一部不│
│  │      │            │          │能沒收時，以其財產抵償。│
├─┼───┼──────┼─────┼────────────┤
│10│楊淑惠│100年4月8日2│同上      │莊順安販賣第一級毒品，累│
│  │      │1時30分許， │          │犯，處有期徒刑柒年拾月。│
│  │      │苗栗縣頭份鎮│          │附表三編號2所示扣案物沒 │
│  │      │中華路「豪旺│          │收。附表三編號3所示未扣 │
│  │      │天廈」附近，│          │案物沒收，如全部或一部不│
│  │      │800元之海洛 │          │能沒收時，追徵其價額。未│
│  │      │因1小包。   │          │扣案販賣毒品所得新臺幣捌│
│  │      │            │          │佰元沒收，如全部或一部不│
│  │      │            │          │能沒收時，以其財產抵償。│
├─┼───┼──────┼─────┼────────────┤
├─┼───┼──────┼─────┼────────────┤
│11│姚武成│100年4月8日1│他卷第411 │莊順安販賣第一級毒品，累│
│  │      │6時許，苗栗 │號第13、25│犯，處有期徒刑柒年拾月。│
│  │      │縣頭份鎮「六│頁。      │附表三編號2所示扣案物沒 │
│  │      │合國小」附近│          │收。附表三編號3所示未扣 │
│  │      │，700元之海 │          │案物沒收，如全部或一部不│
│  │      │洛因1小包。 │          │能沒收時，追徵其價額。未│
│  │      │            │          │扣案販賣毒品所得新臺幣柒│
│  │      │            │          │佰元沒收，如全部或一部不│
│  │      │            │          │能沒收時，以其財產抵償。│
├─┼───┼──────┼─────┼────────────┤
├─┼───┼──────┼─────┼────────────┤
│12│張威昌│100年5月3日1│偵卷第3468│莊順安販賣第一級毒品，累│
│  │      │9時許，苗栗 │號第46頁、│犯，處有期徒刑柒年玖月。│
│  │      │縣頭份鎮中華│第50頁反面│附表三編號1所示扣案物沒 │
│  │      │路「中國信託│。        │收銷燬。附表三編號2所示 │
│  │      │商銀」附近，│          │扣案物沒收。附表三編號3 │
│  │      │400元之海洛 │          │所示未扣案物沒收，如全部│
│  │      │因1小包。   │          │或一部不能沒收時，追徵其│
│  │      │            │          │價額。未扣案販賣毒品所得│
│  │      │            │          │新臺幣肆佰元沒收，如全部│
│  │      │            │          │或一部不能沒收時，以其財│
│  │      │            │          │產抵償。                │
└─┴───┴──────┴─────┴────────────┘
附表二：被告販賣第二級毒品部分
┌─┬───┬──────┬─────┬────────────┐
│編│買方  │時間、地點、│證人供述  │論罪科刑                │
│號│      │交易內容    │          │                        │
├─┼───┼──────┼─────┼────────────┤
│1 │鄧智存│100年3月初某│偵卷第3468│莊順安販賣第二級毒品，累│
│  │      │日17時許，苗│號第33、39│犯，處有期徒刑伍年貳月。│
│  │      │栗縣頭份鎮「│頁。      │附表三編號2 所示扣案物沒│
│  │      │巧鄉麵包店」│          │收。附表三編號3 所示未扣│
│  │      │附近，500 元│          │案物沒收，如全部或一部不│
│  │      │之安非他命1 │          │能沒收時，追徵其價額。未│
│  │      │小包。      │          │扣案販賣毒品所得新臺幣伍│
│  │      │            │          │佰元沒收，如全部或一部不│
│  │      │            │          │能沒收時，以其財產抵償。│
├─┼───┼──────┼─────┼────────────┤
├─┼───┼──────┼─────┼────────────┤
│2 │張光閔│100年3月中旬│偵卷第5856│莊順安販賣第二級毒品，累│
│  │      │某日19時許，│號第23-24 │犯，處有期徒刑伍年參月。│
│  │      │苗栗縣頭份鎮│頁。      │未扣案販賣毒品所得新臺幣│
│  │      │中正路「圓寶│          │壹仟元沒收，如全部或一部│
│  │      │電子遊戲場」│          │不能沒收時，以其財產抵償│
│  │      │，1000元之安│          │。                      │
│  │      │非他命1小包 │          │                        │
│  │      │（本次係面交│          │                        │
│  │      │而未用電話聯│          │                        │
│  │      │繫）。      │          │                        │
└─┴───┴──────┴─────┴────────────┘
附表三：應沒收之物
┌─┬──────┬───┬──────────────────┐
│編│品名        │數量  │備註                                │
│號│            │      │                                    │
├─┼──────┼───┼──────────────────┤
│1 │扣案第一級毒│15包（│被告坦稱此乃本件販賣第一級毒品後所餘│
│  │品海洛因    │合計驗│（本院卷第473號第38頁反面），並經鑑 │
│  │            │餘淨重│定確認成分無訛（首揭毒品鑑定書可考）│
│  │            │2.52公│，而該等外包裝因與毒品附和、無法析離│
│  │            │克)   │，應併視為扣案毒品。                │
├─┼──────┼───┼──────────────────┤
│2 │扣案行動電話│1張   │被告自承此係其所有，供附表二編號2以 │
│  │SIM卡（門號0│      │外之本件販毒犯行使用（本院卷第473號 │
│  │000000000號 │      │第38頁反面、第56頁反面）。          │
│  │）          │      │                                    │
├─┼──────┼───┼──────────────────┤
│3 │未扣案不詳行│1支   │被告自承此係其所有，供附表二編號2以 │
│  │動電話      │      │外之本件販毒犯行使用（本院卷第473號 │
│  │            │      │第38頁反面、第56頁反面）。          │
└─┴──────┴───┴──────────────────┘